# 关于应交税费重分类

提问人：yl8229880 时间：2016-03-08 11:34:04
假设应交税费中应交增值税未抵扣进项税有100W借方余额，应交税费总余额为贷方200W。在列报时，需将该100W未抵扣进项税重分类至其他流动资产，那就会有调整分录，借：其他流动资产 贷：应交税费-未抵扣进项税。 结果就是应交税费贷方增加100W，期末余额为贷方300W，但我这100W是未抵扣进项税啊，换句话说就是多交了的税，为什么变成了少交需交的税了呢？ 求指教

回答人：chenyiwei
增值税有个特殊性：留抵税额不能自动抵减期末的应纳税额。例如，假设本月销项税额和可抵扣进项税额相抵，本月应缴纳增值税200 万，但月末还有 100 万的进项税发票因为尚未认证或者尚未申报抵扣等原因不能在本月抵扣，就只能到下月或以后月份抵扣，本月月末的 200 万应纳税额仍需完整缴纳（即本月的纳税义务金额为 200 万）。纳税人不能自行将月底的应交增值税 200 万和待抵扣进项税额 100 万相抵后只交 100 万。所以增值税的月末未交数和月末待抵扣数必须分开列示，不能抵销。

提问人：yphs 时间：2016-03-10 22:28:01
请教陈版，那月末报表列报时，应交税费 200 万，其他流资产 100 万吧。同时，解释 5 号征求意见稿里有“九、企业应如何对应交税费进行列报？答：企业按照税法规定应交纳的企业所得税、增值税等税费，应当按照《企业会计准则第 30 号——财务报表列报》的规定，根据其余额性质在资产负债表进行列示。其中，对于增值税待抵扣金额，根据其流动性，在资产负债表中的“其他流动资产”项目或“其他非流动资产”项目列示。”这一条。但在正式发布解释 5 号时，就把这一条删了，请问是出于何种考虑？是有相关法规将这一条包含了，还是这一条不适用？谢谢！

回答人：chenyiwei
1 、是。 2 、不清楚是何原因，但这一条的原则总体上并没有错。

提问人：yphs 时间：2016-03-11 08:59:30
再请教陈版：假设本月销项税额和可抵扣进项税额相抵，本月应缴纳增值税－ 200 万，即形成留抵税额；同时月末还有 100 万的进项税发票因为尚未认证或者尚未申报抵扣等原因不能在本月抵扣，形成月末未抵扣税额。那么，在报表列报时如何列报， 1 、其他流动资产 100 万、应交税费－ 200 万（假设无其他税费）； 2 、其他流动资产 300 万、应交税费 0 万（假设无其他税费）。 同时，解释 5 号征求意见稿里的“待抵扣”，是认证了待抵扣，还是未认证待抵扣。谢谢！

回答人：chenyiwei
1 、应为资产 300 万、负债 0 ，但资产 300 万应进一步分解为“待认证进项税额”100万和留抵进项税额 200 万，分别披露。 2 、这里的待抵扣应当包含了“已认证通过待抵扣”和“尚未认证但基本确定可认证通过”。

提问人：cacakkk 时间：2016-03-27 18:18:12
请教陈版，如果公司在期末有： 1 、未开票计提的销项 800 万 2 、 留抵进行税额 200 万 3 、待抵扣进项 1000 万 最后列示的情况是否如下： 应交税费-增值税 800 万、其他流动资产-待认证进项税额 200 万、其他流动资产-留抵进项税额 1000 万？

回答人：chenyiwei
可以这样理解。对于借方的资产项目，关注其最终获得抵扣的可能性，考虑是否要计提减值准备。

提问人：wfjmcw 时间：2017-11-26 20:13:13
那这个问题，是需要进行重分类，还是不需要进行重分类呢？

回答人：chenyiwei
按财会[2016]22号文的规定处理，现已明确。